# 求助陈版主，关于国家科技奖励款和高新企业认证奖励是否属于其他收益

提问人：wangjiao0451 时间：2018-02-03 17:35:19
陈版主您好，关于国家科技奖励款和高新企业认证奖励是仍然放政府补助还是其他收益呢？这两个款项我认为属于只要企业申请，就可以下拨的款项，属于经常性损益，并且款项也是用于日常经营活动，是否可以放入其他收益核算呢？

回答人：chenyiwei
看其补助对象是否为“营业利润”中的成本、费用项目，如研发支出或开发支出资本化所形成的无形资产的摊销等。 国家科技奖励作为日常活动可能性较大；高新技术认证奖励多数是地方土政策性质的支出，没有明确的使用要求，这类补助建议计入营业外收入。

提问人：跨度防护 时间：2018-02-04 16:43:17
陈版，如何理解补助对象是否为“营业利润”中的成本、费用项目？可以举个例子吗？

回答人：chenyiwei
例如研发补助，补助对象是计入管理费用的研发费，就可以认为与日常活动相关。